臺灣高等法院交通事件裁定　　　　　　　　　　　　九十一年度交抗字第九○八號
　　抗　告　人
　　即受處分人　　甲○○
右抗告人因違反道路交通管理處罰條例案件，不服臺灣臺北地方法院中華民國九十一
年九月二十五日裁定（九十一年度交聲字第三四號），提起抗告，本院裁定如左：
    主  文
抗告駁回。
    理  由
一、本件原裁定以：抗告人即受處分人甲○○於九十年六月三日上午十時二十五分許
    ，駕駛其所有車號Ｔ二三九八九號自用小客車，行經台北市○○路○段時，為台
    北市政府警察局文山第一分局交通分隊（以下稱文山一分局）員警劉松吉攔停，
    發現於其所駕駛之上開車號自用小客車上裝用測速雷達感應器，除以受處分人有
    違反道路交通管理處罰條例第四十條第一項規定之行為掣單舉發外，並當場將受
    處分人所裝用之測速雷達感應器沒入，而因受處分人拒絕簽收員警開立之舉發違
    反道路交通管理事件通知單，經員警在通知單上載明受處分人拒絕簽收之事由後
    ，依違反道路交通管理事件統一裁罰基準及處理細則第十一條第一項第一款規定
    ，視為受處分人已經收受該通知單，而因受處分人未依限自行到案，原處分乃依
    前揭道路交通管理處罰條例第四十條第一項規定及違反道路交通管理事件統一裁
    罰基準及處理細則第四十四條第一項規定逕行裁處受處分人罰鍰新臺幣二千四百
    元並予吊扣汽車牌照一個月並記違規點數一點。原法院訊據受處分人固不否認於
    前開時間駕駛前開汽車，行經前述地點為警攔停之事實，惟矢口否認有任何違反
    道路交通管理處罰條例之行為，辯稱：該測速器是放在車內置物箱內，並沒有使
    用云云，惟查：受處分人於前述時地駕駛前揭車號汽車，因將扣案之測速器裝置
    於該汽車上使用，而方為警掣單舉發之違規事實，業據證人即開單告發受處分人
    之員警劉松吉於原審九十一年九月二十四日調查時，以具結擔保其供述之真實性
    並在負擔偽證罪之心理處罰狀態下供稱：「（提示舉發單，本件是否你舉發？）
    是；（舉發情形為何？）告發時間是九十年六月三日，細節已記不清楚，但當時
    我們經常取締這種違規事件，就個案已記不清楚，但我舉發的原則是駕駛人要進
    入木柵動物園停車場時，要繳費，會搖下車窗，我們就站在旁邊，目視車子裡面
    的情況，如發現裝有測速器，就會問測速是否駕駛人所裝或所用，一般駕駛人均
    會否認。（是否只放測速器而沒有裝置也會舉發？）不可能，如果只是放在旁邊
    ，我是不可能舉發，不記得有這樣的情形」等語（當日訊問筆錄參照），按證人
    劉松吉乃為原處分機關所認定受處分人使用扣案之測速器違規行為之原證人，其
    並到庭在原審法官面前以言詞供述本件訴訟上之待證事實－即受處分人有前開違
    規事實，原審由其上開供述已得有受處分人確有上開違規行為之心證，且於本件
    卷存證據資料內並無任何積極證據足以證明證人劉松吉上開供述係屬虛偽，亦無
    有足以令人顯信陳俊鴻其供述為不可採之品性證據或前科證據存在，自不得僅以
    證人為本件開單告發受處分人之員警而全盤抹煞其在訴訟上所具有之原證人資格
    ，而受處分人對前開證人之供述並無法舉出或請求調查任何對其有利之證據資料
    ，以使對證人所供述受處分人違規之事實產生任何合理之懷疑，且交通警察掣單
    舉發違反道路交通管理處罰條例所列之違規事實，本質上為行政處分，係公務員
    基於職務上之權力，依法就特定之具體事件所為之具公法上效果之單方面行政行
    為，基於公務員為公法上行為具有公信力之原則，該行政行為當可被推定為真正
    ，其據以依法處分之事實認定亦為正確無誤，從而本件異議人既未能提出證據以
    資證明其確未使用扣案之測速器，僅空言稱並未使用扣案之測速器，尚難認其辯
    解為可採，本件事證明確。受處分人確有在其所駕駛之前開自用小客車上裝用測
    速雷達感應器之行為，而受處分人又未依限到案，從而原處分機關依道路交通管
    理處罰條例第四十條第一項、第二項、第六十三條第一項第一款規定，從重裁處
    異議人罰鍰新臺幣二千四百元，併予記受處分人違規點數一點，及吊扣汽車牌照
    一個月，惟行為人有違反道路交通管理處罰條例第四十條第一項規定之行為者，
    需將行為人所使用之測速器沒入之，本件原處分機關於裁決書之處罰主文欄漏未
    記載將受處分人所使用之測速器沒入，經原法院將原處分撤銷，仍以受處分人有
    違反道路交通管理處罰條例第四十條第一項規定之行為，依該條項、該條第二項
    從重科處其罰鍰新臺幣二千四百元，並將扣案之測速雷達感應器沒入之及吊扣汽
    車牌照一個月，且依同條例第六十三條第一項第一款規定併予記違規點數一點。
二、本院經查：交通警員掣單舉發違反道路交通管理處罰條例所列之違規事實，本質
    上為行政處分，應受到合法、正確之推定。本案舉發員警劉松吉於原審證述係駕
    駛人要進入木柵動物園停車場繳費時，於搖下車窗之際，即站在旁邊，以目視車
    裡之狀況發現裝置測速器，雖其已忘記本件測速器裝置何處，惟敘明一般裝置測
    速器之方式，都是裝在點煙器上面，有些有插頭有線，有些是直接裝在上面等語
    ；抗告人於原審之異議及本院抗告意旨略以：伊當時並沒有安裝，且當時係員警
    見抗告人車內置物箱內放有測速器，要求抗告人遞交，該測速器沾滿油漬云云，
    則本件測速器果置於置物箱內，則該測速器何以為員警發現？綜上，本件實無足
    夠之證據足供吾人斟酌警員於原審之供證為不實在，或有足夠之證據足供吾人懷
    疑原處分機關之裁處是否得當，原審之裁定即無不當，受處分人抗告意旨猶執陳
    陳詞指摘原處分處分不當，為無理由，應予駁回。
三、據上論斷，應依道路交通案件處理辦法第二十六條，刑事訴訟法第四百十二條，
    裁定如主文。
中      華      民      國    九十一    年    十一    月    十八        日
                              臺灣高等法院交通法庭
                                  審判長法  官葉  騰  瑞
                                        法  官  黃  國  忠
                                        法  官  江  國  華
右正本證明與原本無異。
不得再抗告。
                                        書記官  吳  碧  玲
中      華      民      國      九十一   年   十一    月      二十      日
